【裁判字號】    97,交聲,1861
【裁判日期】    971128
【裁判案由】    違反道路交通管理處罰條例聲明異議
【裁判全文】
臺灣桃園地方法院刑事交通事件裁定    97年度交聲字第1861號
異  議  人  甲○○
上列受處分人因違反道路交通管理處罰條例案件，對於交通部公
路總局新竹區監理所中壢監理站於民國97年10月7 日所為之處分
（原處分案號：壢監字第裁53-D00000000號），聲明異議，本院
裁定如下：
    主  文
異議駁回。
    理  由
一、按為維護道路交通安全與暢通，公路或警察機關於必要時，
    得就下列事項發布命令：（一）指定某線道路或某線道路區
    段禁止或限制車輛、行人通行，或禁止穿越道路，或禁止停
    車及臨時停車。（二）劃定行人徒步區。汽車駕駛人，駕駛
    汽車有下列情形之一，而本章各條無處罰之規定者，處新臺
    幣（下同）九百元以上一千八百元以下罰鍰：不遵守道路交
    通標誌、標線、號誌之指示。道路交通管理處罰條例第5 條
    、第60條第2 項第3 款定有明文。
二、原處分意旨略以：道路交通標誌標線號誌設置規則第170 條
    第1 項，停止線，用以指示行駛車輛停止之界限，車輛停止
    時，其前懸部分不得伸越該線。」、同設置規則第206 條第
    1 項第5 款: 「 (1） 規定: 車輛面對圓形紅燈表示禁止通
    行，不得超越停止線或進入路口」；復依道路交通管理處罰
    條例第60條第2 項：「汽車駕駛人，駕駛汽車有下列情形之
    一，而本章各條無處罰之規定者，處九百元以上一千八百元
    以下罰鍰: 三、不遵守道路交通標誌、標線、號誌之指示。
    」。桃園縣政府警察局交通隊查獲異議人於97年3 月1 日12
    時41分行經桃園縣大園鄉○○路（臺15線）時，「不遵守道
    路交通標現之指示」違反道路交通管理事件，而依採證照片
    逕行舉發。
三、異議意旨略以：原處分意旨略以：異議人甲○○確實違反
    道路交通管理處罰條例第60條第2 項第3 款規定，但異議人
    戶籍地係社區大樓，守衛若有掛號信一定會通知住戶前去領
    取，但這次雖有簽收但並未告知異議人，以致未收到罰單導
    致罰單逾期，故懇請以未逾期之處罰金額即900 元結案，為
    此請求撤銷原處分云云。
四、經查：
  (一)上揭違規事實，業據異議人坦承不諱，復有採證照片2 張附
    卷可稽，是異議人確有於上揭時、地違規等情，應可認定。
  (二)又按處理違反道路交通管理事件，有關文書送達之程序，準
    用行政程序法送達之規定，違反道路交通管理事件統一裁罰
    標準及處理細則第5 條定有明文。而行政程序法中對於文書
    送達，於應受送達人之住居所、事務所或營業所為之。但在
    行政機關辦公處所或他處會晤應受送達人時，得於會晤處所
    為之；於應送達處所不獲會晤應受送達人時，得將文書付與
    有辨別事理能力之同居人、受僱人或應送達處所之接收郵件
    人員；行政程序法第72條第1 項前段、第73條第1 項、第74
    條第1 項、第2 項分別定有明文。又受公寓大廈管理委員會
    僱用之管理員，其所服勞務包括為公寓大廈住戶接收文件者
    ，性質上應屬全體住戶之受僱人，即與行政程序法第73條第
    1 項規定之受僱人相當，故郵政機關之郵差送達文書於應受
    送達人之住居所、事務所或營業所，不獲會晤應受送達人，
    而將文書付與上開公寓大廈管理員者，應認為合法送達。
    本件交通違規事件舉發通知書經警逕行舉發後，已交由郵政
    機關向異議人位於桃園縣中壢市○○○街143 巷46號5 樓住
    所送達，並於97年3 月24日投遞至受處分人應送達處所（上
    述地），因不獲會晤應受送達人，而交由大廈管理員簽名收
    受乙節，有該桃園縣政府警察局交通隊之送達證書1 紙（上
    有郵局日期章戳章、大樓住戶管理委員會收發章各1 枚）存
    卷可考，揆諸上開說明，舉發通知單業已合法送達無誤，受
    處分人以未收到通知單等情抗辯，尚無可採。
五、綜上所述，本件違規事實事證明確，堪予認定。又本件舉發
    單業已合法送達於異議人，從而，原處分機關以本案違規事
    證明確，依道路交通管理處罰條例第60條第2 項第3 款及違
    反道路交通管理事件統一裁罰基準表，裁罰受處分人1,800
    元，核無違誤。本件異議為無理由，應予駁回。
據上論斷，應依道路交通管理處罰條例第87條第2 項，道路交通
案件處理辦法第19條，裁定如主文。
中    華    民    國    97    年    11    月    28    日
                  交通法庭    法  官  華奕超
以上正本證明與原本無異。
如不服本裁定，應於送達後5 日內，向本院提出抗告狀。
                              書記官  常毓生
中    華    民    國    97    年    11    月    28    日


司法院資訊處製作；財團法人民間司法改革基金會備份。
